臺灣高等法院刑事裁定　　　　　　　　　　　　　　九十三年度聲再字第一五三號
　　再審聲請人
　　即受判決人
　　之配　　偶　黃甲○○
　　被　　　告
　　即受判決人　乙○○
右列聲請人對於本院八十九年度上更（一）字第七六五號，中華民國八十九年十二月
廿一日確定判決（起訴案號：臺灣新竹地方法院檢察署八十六年度偵字第八六七九號
），為受判決人，聲請再審，本院裁定如左：
    主  文
再審之聲請駁回。
    理  由
一、本件再審聲請意旨略以：聲請人黃甲○○係受判決人即被告乙○○之配偶，其夫
    即被告乙○○涉於八十六年九月廿七日在新竹市○○路八七八巷八十二弄處因與
    吳錦珊發生爭執，乃駕駛車號ＬＴ–五八三七號自用小客車闖撞致吳錦珊夾於小
    客車與電線桿間，骨折腹腔大量出血而死亡，經原審判處殺人罪刑。惟依被告於
    偵審中之供詞，證人陳曼華、及到現場處理之員警彭俊源之證述及證人丙○○、
    范振旺之部分之供詞，卷附被告提出之診斷證明書、檢察官督同法醫師相驗並解
    剖被害人屍體製作之勘驗筆錄、驗斷證明書及相驗屍體證明書、解剖照片，檢察
    官履勘現場及被告所駕駛ＬＴ–五八三七號自用小客車並當時停放在電線桿右側
    之ＦＤ–九二六二號自用小客車之履勘現場筆錄、證人陳曼華當庭繪製之位置圖
    、警製道路交通事故調查報告表及現場圖、新竹市警察局八十九年十一月十三日
    （八九）竹市警督字第六九二七號函及所檢送計算程式表、交通部公路局新竹監
    理所苗栗監理站八十九年九月一日八九竹監苗字第○六八八四號函及所檢送之汽
    車新領牌照登記書等證據，均無足以證明被告有殺害吳錦珊之故意，原審未依論
    理及經驗法則為證據之取捨，即遽然推斷被告駕車強行會車通過而有殺人犯意，
    置被告『迴車』『倒車』合理懷疑於不顧，未經車禍鑑定（被告曾聲請鑑定）即
    駁回被告之上訴，顯係未經注意到被告之車之車損（右前車燈之車損與左前輪上
    方之車損）係呈一斜線之事實，復參照另一部在場之車輛車損及其與電線桿之間
    距，應可合理推斷被告之車應非衝入上開八十二弄底附近之路，而係『倒車而出
    方可能造成黃車之斜線車損』，原審不察於此，逕自認被告之車必然係向前『會
    車通過』而未考慮『倒車』、『迴車』亦會發生夾擊到電線桿之可能性等情，因
    認本件應有刑事訴訟法第四百二十條第六款『發現確實之新證據』之再審情形等
    語。
二、按提起再審應以再審書狀敘述理由，附具原判決之繕本及證據，提出於管轄法院
    為之，刑事訴訟法第四百二十九條定有明文。又按刑事訴訟法第四百二十條第一
    項第六款所謂發見確實之新證據，係指該證據於事實審法院已經存在，為法院及
    當事人所不及知，當時未能援引審酌，至其後始行發見者，且能證明原確定判決
    所認定之事實為錯誤而足以動搖原確定判決者而言，若判決前已經當事人提出及
    聲請調查之證據，經原法院捨棄不採者，或無法證明原確定判決所認定之事實為
    錯誤者，即非該條款所謂發見之新證據，不得據為聲請再審之原因，最高法院有
    二十八年抗字第八號、三十五年特抗字第二十一號判例可參。
三、經核本件再審意旨所論述之再審理由，係僅就原審判決論處被告罪刑所依憑之證
    據，認其取捨不當，對有利於被告之證據竟疏未注意、捨而不用，有違反經驗法
    則及論理法則，予以指摘，經本院傳據證人即原判決所載ＦＤ–九二六二號自小
    客車車主丙○○到庭證稱：伊車子之停放擺法如相驗卷第三二頁上端之照片，是
    被告的車子與伊車朝同方向，向伊車左邊後門處撞過去（故被告右車頭車燈損壞
    ），至於被告車輛左前輪上方之凹陷可能是撞到電線桿所引起，伊到現場時已封
    鎖，沒發現有倒車痕跡，在庭時被告亦未主張係其倒車或迴轉之詳情等語（見本
    院九十三年六月十四日訊問筆錄），核與卷內案發警局製劃之現場圖及現場照片
    無異。顯見聲請意旨所稱被告係倒車而出才造成黃車之斜線刮痕，尚乏依據，則
    本件聲請並未舉出原已存在足以動搖原確定判決之證據，原審法院所不及知而未
    予審認之情事，其徒憑己見，就原審採證認事之職權適法行使，再徒爭議，顯與
    上述提起再審之要件不符，本件再審之聲請即為無理由，應予駁回。
據上論斷，應依刑事訴訟法第四百三十四條第一項，裁定如主文。
中　　　華　　　民　　　國　　九十三　　年　　　六　　　月　　二十九　　日
                              台灣高等法院刑事第一庭
                                  審判長法  官  李  相  助
                                        法  官  楊  貴  雄
                                        法  官  黃  聰  明
右正本證明與原本無異。
如不服本裁定，應於收受送達後五日內向本院提出抗告狀。
                                        書記官  吳  金  來
中　　　華　　　民　　　國　　九十三　　年　　　六　　　月　　二十九　　日
